【裁判字號】    90,毒抗,116
【裁判日期】    891219
【裁判案由】    毒品危害防制條例
【裁判全文】
臺灣高等法院刑事裁定                              九十年度毒抗字第一一六號
    抗  告  人  甲○○
    即  被  告
右抗告人因違反毒品危害防制條例案件，不服臺灣桃園地方法院八十九年度毒聲字第
七八五二號，中華民國八十九年十二月十九日第一審裁定（聲請案號：臺灣桃園地方
法院檢察署八十九年度毒偵字第五二０八號），提起抗告，本院裁定如左：
    主      文
原裁定撤銷，發回臺灣桃園地方法院。
    理      由
一、檢察官聲請意旨略以：被告甲○○於民國八十九年九月二十二日查獲前回溯九十
    六小時之某時，在臺灣地區某不詳地點施用第一級毒品海洛因及第二級毒品安非
    他命，為警於八十九年九月二十二日晚上八時四十分許，在桃園縣大園鄉○○○
    路三塊厝旁查獲，被告雖矢口否認有施用毒品之行為，惟自被告所採取之尿液，
    經送請鑑定結果，確係呈嗎啡及安非他命陽性反應，有桃園縣衛生局不法藥物尿
    液檢定書乙紙附卷可稽，爰依毒品危害防制條例第二十條第一項及觀察勒戒處分
    執行條例第三條第一項規定，聲請裁定將被告送勒戒處所觀察、勒戒。原法院經
    調查結果，認檢察官聲請經核屬實，乃依毒品危害條例第二十條第一項、觀察勒
    戒處分執行條例第三條第一項，裁定被告應送勒戒處所觀察、勒戒。
二、被告抗告意旨略以：被告目前就讀於國立中央大學電機工程系四年級，上學期間
    均住宿於學校宿舍，八十九年四月二十七日晚間，被告於桃園縣中壢市○○路一
    一０號大碩文理補習班，遭人竊取內置國民身分證、學生證、駕駛執照、行車執
    照、提款卡及現金之皮包一只，再於同年六月間，查悉遭人冒名申請行動電話，
    被告從未到桃園縣大園鄉○○○路等地區，是則員警於右揭時地所查獲之犯罪嫌
    疑人，顯係冒用被告姓名應訊等語。
三、經查，被告甲○○為國立中央大學學生，平日居住於該校男生第九宿舍，八十九
    年四月二十八日，因遺失內置有右揭證件之皮包而向警察機關報案等情，業據被
    告提出學生證、桃園縣警察局中壢分局中壢派出所民眾遺失物登記簿影本為證，
    被告陳稱渠遭他人冒用身分應訊，尚非無據，則被告之陳述是否屬實，自應將員
    警查獲自稱「甲○○」者後所採集之指紋送請相關機關鑑定，俾資辨明，本件抗
    告為有理由，爰由本院將原法院裁定撤銷，並發回更為調查審理，以期詳實並昭
    折服。
據上論斷，應依刑事訴訟法第四百十三條前段裁定如主文。
中    華    民    國       九十       年      三      月      二十      日
                            臺灣高等法院刑事第二十五庭
                                審判長法  官  許  國  宏
                                      法  官  洪  光  燦
                                      法  官  林  勤  純
右正本證明與原本無異
本裁定不得再抗告
                                      書記官  葉  瑩  庭
中    華    民    國       九十       年      三      月      二十二    日


司法院資訊處製作；財團法人民間司法改革基金會備份。
